臺灣嘉義地方法院民事裁定
110年度聲字第263號 
聲  請  人  陳堂明  

訴訟代理人  林芳榮律師
相  對  人  陳慶文  
            陳杉鵬  
            陳典    
            陳魏英珠

            陳佳賢  
            陳佳正  

            陳淑君  

            陳錦棟  
            陳建志  
            陳鎂鎂  
            陳龍羿  

            陳翔笙  
            陳鴻飛  
            楊淑娥（即陳健宏之繼承人）
                      住新北市○○區○○里0鄰○○街00巷    0號0樓
            陳美儒（即陳健宏之繼承人）

            陳信銘（即陳健宏之繼承人）

            陳振嘉（即陳健宏之繼承人）

上列當事人間請求分割共有物事件，聲請人聲請確定訴訟費用額
，本院裁定如下：
    主  文
相對人應分別給付聲請人之訴訟費用額確定如附表二所示之金額
，及均自本裁定送達相對人之翌日起至清償日止，按週年利率百
分之五計算之利息。
　　理  由
一、按法院未於訴訟費用之裁判確定其費用額者，第一審受訴法
    院於該裁判有執行力後，應依聲請以裁定確定之，又該確定
    之訴訟費用額，應於裁定送達之翌日起，加給按法定利率計
    算之利息，民事訴訟法第91條第1項及第3項分別定有明文。
    另當事人分擔訴訟費用者，法院為確定費用額之裁判時，應
    視為各當事人應負擔之費用，已就相等之額抵銷，而確定其
    一造應賠償他造之差額，民事訴訟法第93條亦定有明文。
二、本件聲請人與相對人間請求分割共有物事件，經本院109年
    度訴字第630號判決訴訟費用由兩造依原應有部分之比例負
    擔之，並經確定在案。另原相對人陳健宏於判決確定後之民
    國110年10月2日死亡，而其繼承人為楊淑娥、陳美儒、陳信
    銘、陳振嘉，此有繼承系統表、戶籍謄本附卷可稽，依民法
    第1148條規定，相對人楊淑娥、陳美儒、陳信銘、陳振嘉繼
    承被繼承人陳健宏財產上一切權利義務，即應於繼承所得遺
    產範圍內承受被繼承人陳健宏本件應負擔之訴訟費用，合先
    敘明。
三、經本院調卷審查後，本院109年度訴字第630號判決之訴訟費
    用如附表一所示，合計為26,062元，兩造應負擔之訴訟費用
    額則如附表二所示之應負擔金額，因聲請人已預納新臺幣（
    下同）26,062元，扣除其應負擔金額，故相對人應分別給付
    聲請人之訴訟費用額確定如附表二所示之金額，並應依上揭
    規定，自裁定送達之翌日起，加給按法定利率計算之利息。
    至於聲請人主張109年5月19日繳納之戶籍謄本費用390元部
    分，為本件訴訟繫屬（109年5月20日）前支出之費用，非屬
    本件訴訟費用，應予剔除，併此敘明。
四、依民事訴訟法第91條、第93條規定裁定如主文。
中　　華　　民　　國　　111 　年　　3 　　月　　21　　日
                  民事第二庭法　官　陳威憲
以上正本係照原本作成。
如不服本裁定應於本裁定送達後10日內，以書狀向本院提出抗告
狀（須按對造人數提出繕本），並繳納抗告費新臺幣1,000元。
中　　華　　民　　國　　111 　年　　3 　　月　　21　　日
                            書記官  方瀅晴
附表一：訴訟費用計算書                                項    目 金額（新臺幣）          備           註 第一審裁判費 12,682元    109年5月20日由聲請人預納。 電子列印謄本 80元 109年5月29日由聲請人預納。 土地勘查複丈費 800元 109年6月1日由聲請人預納。 地籍圖謄本、土地勘查複丈費 9,750元 109年7月23日由聲請人預納。 土地勘查複丈費 500元 109年10月26日由聲請人預納。 土地勘查複丈費 500元 109年11月18日由聲請人預納。 地籍圖謄本、土地勘查複丈費 1,750元 110年1月21日由聲請人預納。   合      計 26,062元      由兩造依原應有部分之比例負擔。 

附表二：訴訟費用之負擔金額（新臺幣，元以下四捨五入）    編號 共有人 原應有部分比例 訴訟費用應負擔之金額  1 陳堂明 6分之1 4,343元  2 陳慶文 4分之1 6,516元  3 陳杉鵬 924分之35 987元  4 陳典 924分之35 987元  5 陳魏英珠 3696分之35 247元  6 陳佳賢 3696分之35 247元  7  陳佳正 3696分之35 247元  8 陳淑君 3696分之35 247元  9 陳建志 462分之19 1,072元  10 陳健宏之繼承人即楊淑娥、陳美儒、陳信銘、陳振嘉 462分之19 1,072元  11 陳錦棟 6分之1 4,343元  12 陳鎂鎂 924分之50 1,410元  13 陳龍羿 12分之1 2,172元  14 陳翔笙 24分之1 1,086元  15 陳鴻飛 24分之1 1,086元